【裁判字號】    90,易,215
【裁判日期】    900530
【裁判案由】    竊盜
【裁判全文】
臺灣臺南地方法院刑事判決                            九十年度易字第二一五號
    公  訴  人  臺灣台南地方法院檢察署檢察官
    被      告  丙○○
                乙○○
右列被告因竊盜案件，經檢察官提起公訴（八十九年度營偵字第一六二七號），本院
判決如左：
    主  文
丙○○共同於夜間侵入有人居住之建築物竊盜，累犯，處有期徒刑壹年。
乙○○共同於夜間侵入有人居住之建築物竊盜，處有期徒刑捌月。
    事  實
一、丙○○於民國八十六年曾因竊盜案件，經台灣高等法院台南分院判處有期徒刑七
    月，於八十七年七月一日執行完畢，猶不知悔悟，其與乙○○共同基於意圖為自
    己不法所有之犯意聯絡，於八十九年十月二十四日凌晨二時許，由乙○○駕駛車
    門上印有車牌號碼Ｓ三～二○三之藍色自用小貨車在外接應及載貨，由丙○○侵
    入位於台南縣將軍鄉北埔村一一一號「達伯耐企業股份有限公司」（下稱達伯耐
    公司）內，竊取達伯耐公司所有之電鍍用化工原料一批（含磷銅球約四四○公斤
    、鎳角約一千公斤）得手。嗣因行竊時為達伯耐公司之員工發現後，由該公司總
    務人員甲○○報警循線查獲。
二、案經台南縣警察局學甲分局報請台灣台南地方法院檢察署檢察官偵查起訴。
    理  由
一、訊據被告丙○○、乙○○均矢口否認有右揭竊盜犯行，被告乙○○辯稱：伊的車
    是大貨車不是小貨車，那天晚上伊在家裡睡覺，未竊取達伯耐公司財物云云；被
    告丙○○則辯稱：那天伊是向被告英正借雅歌廠牌的自小客車，並未向乙○○借
    大貨車，未竊取達伯耐公司財物云云。惟查：右揭犯罪事實，業據達伯耐公司職
    員甲○○於警訊及檢察官偵查中指述歷歷，且經目擊證人即目睹被告二人竊取達
    伯耐公司電鍍用化工原料一批之達伯耐公司外籍勞工  CHAIDED.ARTHIT及
    PRACHANAN.SHMRUA於檢察官偵查中具結證述屬實在卷（見卷附台灣台南地方法院
    檢察署八十九年十二月十六日訊問筆錄），其二人於本院審理時復到庭具結證稱
    ：「（問：八十九年十月二十四日晚上是否有看到被告乙○○及丙○○駕駛一輛
    大貨車去北埔村的達伯耐公司行竊？）我們有看到他們二人，一人進去，一人在
    車上。（問：為何當時會看到他們？）因為我（PRACHANAN.SHMRUA）剛起來小便
    ，我看到他們二人在行竊，然後我就去叫醒CHAIDED.ARTHIT起來。（問：當時所
    看到的是否卷附照片上的這輛車子？《提示並告以要旨》）是的，我們在案發之
    前就有看過，是比較胖的男子駕駛的。（問：是否卷附照片的這位被告（乙○○
    ）？《提示並告以要旨》）是的，我們以前就有看過他開過這輛汽車到過公司。
    （問：以前是否有看過被告乙○○、丙○○？）有認識，一個是丙○○他以前在
    工廠工作，另一個乙○○是丙○○的朋友，常常開那部貨車車到工廠找他，所以
    我們都認識。（問：與被告有無恩怨仇恨？）沒有。（問：當時為何沒有叫住他
    們？）因為丙○○以前也是與我們住在公司的宿舍，他以前對我們很兇，我們怕
    他會對我們不利，所以我們不敢叫他們。」（見本院九十年二月十四訊問筆錄）
    ，可見被告二人確有於上揭時間相偕到達伯耐公司，由被告丙○○侵入達伯耐公
    司竊取電鍍用之化工原料，被告乙○○則駕駛大貨車在門外接應之情事。參以被
    告二人自陳與證人即達伯耐公司僱用之外籍勞工CHAIDED.ARTHIT及
    PRACHANAN.SHMRUA 熟識，被告丙○○曾於達伯耐公司工作二年，且被告二人均
    曾上揭二位證人一起喝酒聚餐等情，是證人對於被告二人既甚熟悉，應不致誤認
    。又證人與被告二人本即相識，並無仇隙，業據其等陳明在卷，自無虛構事實故
    被告二人於罪之理，其等所證之事實，應係實在。綜上所述，被告二人所辯顯屬
    事後畏罪卸責之詞，均無可採。本件事證明確，被告犯行堪以認定。
二、核被告二人意圖為自己不法之所有，於夜間侵入有人居住之建築物竊取他人之財
    物，所為均係犯刑法第三百二十一條第一項第一款之加重竊盜罪。被告二人間，
    有犯意聯絡及行為分擔，均應論以共同正犯。查被告丙○○於八十六年曾因竊盜
    案件，經台灣高等法院台南分院判處有期徒刑七月，於八十七年七月一日執行完
    畢，有台灣高等法院被告全國前案紀錄表一份在卷可按，其於五年以內再犯本件
    有期徒刑以上之本罪，為累犯，依刑法第四十七條規定，加重其刑。爰審酌被告
    二人犯罪之動機、目的、手段、所生危害、犯罪後狡飾犯行等一切情狀，各量處
    如主文所示之刑，以資懲儆。
據上論斷，應依刑事訴訟法第二百九十九條第一項前段，刑法第二十八條、第三百二
十一條第一項第一款、第四十七條，判決如主文。
中    華    民    國      九十      年        五        月      三十    日
                              臺灣臺南地方法院刑事第五庭
                                  法官  謝瑞龍
右正本證明與原本無異。
如不服本判決應於送達後十日內向本院提出上訴狀。
      書記官 黃國晉
中    華    民    國      九十      年        五        月      三十    日
附錄本件論罪科刑法條
中華民國刑法第三百二十一條
(加重竊盜罪)
犯竊盜罪而有左列情形之一者，處六月以上五年以下有期徒刑：
一  於夜間侵入住宅或有人居住之建築物、船艦，或隱匿其內而犯之者。
二  毀越門扇、牆垣或其他安全設備而犯之者。
三  攜帶兇器而犯之者。
四  結夥三人以上而犯之者。
五  乘火災、水災或其他災害之際而犯之者。
六  在車站或埠頭而犯之者。
前項之未遂罰之。


司法院資訊處製作；財團法人民間司法改革基金會備份。
